【裁判字號】    99,訴,54
【裁判日期】    990604
【裁判案由】    毒品危害防制條例
【裁判全文】
臺灣士林地方法院刑事判決                99年度訴字第54號
公  訴  人  臺灣士林地方法院檢察署檢察官
被      告  戊○○
選任辯護人  溫思廣律師
上列被告因違反毒品危害防制條例案件，經檢察官提起公訴（99
年度偵字第2094號、第2350號），本院判決如下：
    主  文
戊○○所犯如附表一編號1 至編號5 之罪，分別量處如附表一編
號1 至編號5 所示之刑，並分別諭知如附表一編號1 至編號5 所
示之從刑；又共同犯如附表二編號1 至編號2 之罪，分別量處如
附表二編號1 至編號2 所示之刑，並分別諭知如附表二編號1 至
編號2 所示之從刑。應執行有期徒刑玖年，另案查扣之第二級毒
品甲基安非他命肆小包內之毒品甲基安非他命（驗餘淨重貳點伍
貳公克）沒收銷燬，另案查扣之第三級毒品愷他命壹包內之毒品
愷他命（驗餘淨重零點伍玖壹零公克）、未扣案之販賣第二級毒
品所得共計新臺幣壹萬柒仟捌佰元、販賣第三級毒品所得共計新
臺幣參仟元均沒收，未扣案之販賣第二級毒品所得新臺幣壹萬柒
仟捌佰元、販賣第三級毒品所得新臺幣參仟元，如全部或一部不
能沒收，均以其財產抵償之。
    事  實
一、戊○○明知甲基安非他命、MDMA（下稱搖頭丸）、愷他命（
    Ketamine）各係毒品危害防制條例第2 條第2 項第2 款、第
    3 款列管之第二級毒品、第三級毒品，不得非法持有、販賣
    。竟意圖營利，分別基於販賣第二級毒品甲基安非他命、搖
    頭丸、第三級毒品愷他命之犯意，為下列犯行：
  (一)於民國98年10月3 日凌晨4 時20分許，在基隆市百福社區之
    百福牙醫附近，以新臺幣（下同）500 元之價格，販賣毒品
    愷他命1 公克予乙○○，乙○○隨即於同日凌晨5 時8 分許
    ，自行將該毒品愷他命1 公克出售予丙○○（乙○○販賣毒
    品愷他命部分另行審理）。
  (二)於98年10月19日23時37分許，在臺北縣汐止市○○路○ 段老
    圓環魯肉飯附近，以2,000 元之價格，販賣毒品愷他命4 公
    克予林銘烽（林銘烽持有毒品愷他命部分經不起訴處分）。
  (三)於98年10月24日23時11分許，在臺北縣汐止市○○路○ 段老
    圓環魯肉飯附近，以500 元之價格，販賣毒品愷他命1 公克
    予林銘烽。
  (四)於98年11月13日22時29分許，王建皓以行動電話門號000000
    0000號與戊○○使用之門號0000000000號行動電話連繫後，
    於同日22時32分許，戊○○前往臺北縣汐止市某處，以800
    元之價格，販賣毒品搖頭丸2 顆予王建皓。
  (五)於98年11月25日17時52分許，在戊○○位於基隆市七堵區○○○街197 巷29號2 樓住處，以5,200 元之價格，販賣毒品
    甲基安非他命3 公克予甲○○（甲○○施用毒品部分由檢察
    官另案偵辦）。
二、戊○○復意圖營利，與乙○○各基於共同販賣第二級毒品甲
    基安非他命之犯意聯絡，為下列犯行：
  (一)於98年10月3 日凌晨4 時20分許，在戊○○位於基隆市○○
    區○○街197 巷29號2 樓住處樓下，乙○○、戊○○共同以
    5,200 元之價格，販賣毒品甲基安非他命4 公克予丙○○（
    丙○○施用毒品部分經另案判決確定）。
  (二)於98年11月14日15時50分許，乙○○、戊○○共同前往李雅
    惠位於臺北市中山區○○○路○ 段40號16樓之8 住處，以6,
    600 元之價格，販賣毒品甲基安非他命3 公克予李雅惠（李
    雅惠施用毒品部分由檢察官另案偵辦），乙○○取得上開販
    毒價金後，從中抽取200 元，其餘6,400 元由戊○○取得。
三、嗣員警於99年1 月28日17時30分許，持搜索票於李雅惠上址
    住處扣得前揭向戊○○、乙○○購買之毒品甲基安非他命4
    小包（驗餘淨重2.52公克）；於同年1 月28日18時10分許，
    持搜索票前往林銘烽位於臺北縣汐止市○○路○ 段275 巷1
    弄16號2 樓住處，扣得前揭林銘烽向戊○○購買之毒品愷他
    命1 包（驗餘淨重0.5910公克），而悉上情。
四、案經臺灣士林地方法院檢察署檢察官自動檢舉簽分指揮內政
    部警政署刑事警察局、臺北市政府警察局萬華分局、松山分
    局移送及報告並偵查起訴。
    理  由
壹、程序部分：
一、按被告以外之人於審判外之言詞或書面陳述，除法律有規定
    者外，不得作為證據，刑事訴訟法第159 條第1 項定有明文
    ；刑事訴訟法第159 條第1 項所謂「除法律有規定者外」，
    係指同法第159 條之1 至第159 條之5 及第206 條等規定；
    又法院或檢察官得囑託醫院、學校或其他相當之機關、團體
    為鑑定，或審查他人之鑑定，並準用第203 條至第206 條之
    1 之規定，鑑定之經過及其結果，應命鑑定人以言詞或書面
    報告，刑事訴訟法第208 條第1 項前段、第206 條第1 項亦
    有明定。卷附臺北市政府警察局就犯罪事實二、(二)李雅惠為
    警查扣之毒品甲基安非他命4 小包於99年2 月23日製作之北
    市鑑毒字第34號鑑驗通知書（99年度偵字第2094號卷，下稱
    偵2094號卷，卷二第316 頁）、交通部民用航空局航空醫務
    中心就犯罪事實一、(三)林銘烽為警查扣之毒品愷他命1 包於
    99年2 月24日製作之航藥鑑字第0991002 號鑑定書、臺灣尖
    端先進生技醫藥股份有限公司就證人丙○○、甲○○、李雅
    惠、林銘烽為警採尿檢驗製作之濫用藥物檢驗報告（99年度
    毒偵字第292 號卷第66頁、99年度毒偵字第295 號卷第46頁
    、99年度毒偵字第296 號卷第35頁、99年度毒偵字第297 號
    卷第27頁），各係臺北市政府警察局松山分局、萬華分局依
    檢察官事前概括之囑託送請實施鑑定，視同檢察官選任或囑
    託而為之鑑定報告（法務部92年9 月1 日法檢字第09200350
    83號函參照），依刑事訴訟法第159 條第1 項、第198 條、
    第206 條規定，該鑑驗書屬傳聞法則之例外，應有證據能力
    。
二、卷附被告戊○○持用、申辦名義人為蘭婕企業社之門號0000
    000000號行動電話自98年10月19日起至98年11月25日止之通
    訊監察譯文（偵2094號卷三第762 、766 、767 、769 頁）
    、乙○○持用、申辦名義人為溫銥華之門號0000000000號行
    動電話於98年10月3 日之通訊監察譯文（偵2094號卷三第75
    1 頁），各係依本院於98年10月14日、11月12日、9 月16日
    核發之98年聲監字第528 號、98年聲監續字第663 號、98年
    聲監字第476 號通訊監察書所為之通訊監察紀錄，有通訊監
    察書影本及通訊監察書電話附表在卷可稽（本院卷一第241
    、242 、244 、245 、239 頁），警方依上揭通訊監察書之
    許可所為之通訊監察，自屬依法取得之證據，被告戊○○及
    其辯護人均表示對該等通訊監察譯文之證據能力無意見（本
    院卷二第3 頁背面、第34頁背面），自得採為證據。
三、次按被告以外之人於審判外之陳述，雖不符合同法第159 條
    之1 至第159 條之4 之規定，但經當事人於審判程序同意作
    為證據，法院審酌該言詞陳述或書面陳述作成時之情況，認
    為適當者，亦得為證據。當事人、代理人或辯護人於法院調
    查證據時，知有第159 條第1 項不得為證據之情形，而未於
    言詞辯論終結前聲明異議者，視為有前項之同意，刑事訴訟
    法第159 條第1 項及第159 條之5 分別定有明文。本判決後
    述所引用之供述證據，當事人於本院準備程序均表示無意見
    而不予爭執（本院卷二第34頁背面），且迄言詞辯論終結前
    均未聲明異議，本院審酌上開證據資料製作時之情況，尚無
    違法不當及證明力明顯過低之瑕疵，亦認為以之作為證據應
    屬適當，揆諸前開規定，爰逕依刑事訴訟法第159 條之5 規
    定，認前揭證據資料均例外有證據能力。
貳、實體部分：
一、訊據被告戊○○就上開犯罪事實，於本院坦承不諱，經查：
  (一)犯罪事實一、(一)部分，有附表三編號1 至11所示乙○○持用
    行動電話門號0000000000號與綽號「老表」之丙○○持用行
    動電話門號0000000000號、與被告戊○○持用行動電話門號
    0000000000號之通訊監察譯文可稽，核與證人乙○○證稱：
    伊持用上開門號與郭政荃如附表三編號1 所示通話內容，是
    丙○○要向伊買毒品愷他命，伊要找朋友拿；附表三編號9
    之通話內容，是丙○○要買2 包毒品愷他命，伊只賣給丙○○1 包愷他命，1 包800 元；附表三編號11之通話內容，是
    伊與丙○○約在基隆市百福社區附近之網咖店交易毒品愷他
    命，當天丙○○向伊買1 包愷他命1 公克，伊收現金800 元
    ，伊與丙○○在附表三編號1 、5 提到之「我哥」是指戊○○，伊向戊○○拿愷他命，都是小量拿，伊向戊○○拿愷他
    命的價格是1 包、1 公克、500 元，伊再轉賣給丙○○，伊
    跟戊○○約在百福社區買愷他命，時間是98年8 月過後開始
    到98年11月20日左右等語（偵2094號卷二第232 至234 頁）
    、證人丙○○證稱：伊持用門號0000000000號行動電話與乙○○持用上開門號如附表三編號9 、11之通話內容，是伊到
    百三街百福社區，向乙○○買愷他命，伊錢不夠，只有買1
    包等語相符（99年度毒偵字第292 號卷，下稱毒偵292 號卷
    ，第30、59頁），堪認被告戊○○自白其於犯罪事實一、(一)
    所示時地、價格販賣愷他命1 公克予乙○○屬實。至證人乙○○雖曾於偵查中證稱：丙○○於附表三編號1 之通話要向
    伊買的愷他命，是伊向2 個小鬼拿的，1 包800 元，2 包1,
    500 元，丙○○使用後說裡面砂糖成份較多，要求拿去退換
    云云（偵2094號卷二第232 頁第13至15行），嗣於同日偵訊
    又稱：在附表三編號1 之通話後，伊跟鄭名彥用600 元買1
    包1 公克的愷他命，在基隆百福社區補給丙○○，因為伊向
    百福社區2 個小鬼買愷他命賣給丙○○後，丙○○說裡面砂
    糖的成份較多，伊對丙○○不好意思，因此補給丙○○1 包
    愷他命，丙○○給伊600 元云云（偵2094號卷二第232 頁第
    18至27行），復又稱：附表三編號9 之通話是丙○○要向伊
    買2 包愷他命，伊只賣丙○○1 包，價格800 元，伊跟鄭名
    彥買1 包1 公克600 元，轉賣給丙○○1 包1 公克800 元，
    伊賺中間差價200 元，98年10月3 日伊賣給丙○○的愷他命
    是伊向鄭名彥拿的，其他的愷他命才是向被告戊○○拿的云
    云（偵2094號卷二第233 頁），可見乙○○對於其與丙○○
    在98年10月3 日凌晨4 時0 分22秒至同日5 時8 分31秒之通
    話所示之毒品愷他命交易之來源、買進之價格，先後證稱「
    向2 個小鬼以1 包800 元買進」、「向鄭名彥以600 元買進
    」兩種不同版本，就出售予丙○○之價格，先後證稱600 元
    、800 元，足徵乙○○對於98年10月3 日其販賣予丙○○之
    愷他命來源所述前後不一，其前後證稱此次愷他命來自「百
    福社區2 個小鬼」、「鄭名彥」是否屬實，誠非無疑；進者
    ，被告戊○○供稱：98年10月3 日伊以500 元之價格，賣愷
    他命1 公克給乙○○，伊先跟乙○○交易，伊未與乙○○共
    同賣愷他命給丙○○，附表三編號1 、5 之通訊監察譯文中
    乙○○所稱之「我哥」就是指伊，鄭名彥是伊的同學，伊不
    知道乙○○為何說此次賣給丙○○之愷他命是向鄭名彥買的
    等語（本院卷二第3 頁、第29頁背面、第33頁正、背面、第
    169 頁背面），被告戊○○就其於98年10月3 日凌晨4 時20
    分許販賣愷他命1 公克予乙○○、價格為500 元乙節，於本
    院所述始終一致，且依附表三編號2 至4 被告戊○○與乙○○上開門號通訊監察譯文顯示，乙○○先於98年10月3 日凌
    晨4 時2 分55秒與被告戊○○連繫，要被告戊○○到百福社
    區，並且稱「我要跟你拿很多，不會拿1 包2 包的」，2 人
    於同日4 時20分38秒、4 時23分11秒通話約妥於百福社區之
    「百福牙醫」見面後，乙○○隨即於同日4 時23分44秒與丙○○連絡要丙○○確定購買愷他命之數量，並告知其將與「
    我哥」（即被告戊○○）見面，嗣乙○○與丙○○即在百三
    街百福社區之網咖店交易，足見乙○○係先與被告戊○○見
    面取得愷他命後，再販售予丙○○，否則乙○○何須於上開
    時間內，頻頻催促丙○○確定購買愷他命之數量，並與被告
    戊○○密切連絡？是乙○○證稱於上開時間係向「小鬼」、
    「鄭名彥」之人買進愷他命後再售予丙○○云云，與卷證不
    一致，無從採認屬實，應以被告戊○○所述較為可採。
  (二)犯罪事實一、(二)、(三)部分，經核與證人林銘烽證稱：伊施用
    之愷他命是在臺北縣汐止市○○路○ 段附近向叫「承哲」之
    之人購買，伊用門號0000000000號行動電話撥打「承哲」門
    號0000000000號行動電話聯絡買愷他命，伊遭查扣之愷他命
    1 包是大約在2 、3 個禮拜前向「承哲」買的，最後一次是
    在2 個星期前汐止市○○路○ 段附近向「承哲」買，買2 個
    小的（即小包），每包（個）淨重0.5 公克，1 個（0.5 公
    克）300 元，2 個（1 公克）500 元，伊1 次買2 個共500
    元，「承哲」交毒品時，都是一個人，沒有人同來等語相符
    （偵2094號卷二第71、75、76、95頁），並有本院99年度聲
    搜字第99號搜索票（受搜索人為林銘烽）、搜索扣押筆錄、
    扣押物品目錄表在卷可稽（偵2094號卷二第64至67頁、第69
    頁），復有林銘烽為警查獲扣案之毒品愷他命1 包可憑，扣
    案之毒品愷他命1 包經送請交通部民用航空局航空醫務中心
    鑑定，檢出毒品愷他命成分，有交通部民用航空局航空醫務
    中心毒品鑑定書1 紙附卷可佐（99年度毒偵字第297 號卷，
    下稱毒偵297 號卷，第28頁），證人林銘烽為警查獲時採尿
    送驗，結果呈毒品愷他命陽性反應，有臺北市政府警察局偵
    辦毒品案件尿液檢體委驗單、臺灣尖端先進生技醫藥股份有
    限公司濫用藥物檢驗報告各1 紙在卷可憑（毒偵297 號卷第
    25、27頁），又證人林銘烽於犯罪事實一、(二)、(三)持用門號
    0000000000行動電話撥打被告戊○○持用之門號0000000000
    號行動電話，向被告戊○○購買毒品愷他命施用，有附表四
    編號1 至4 之通訊監察譯文可稽，堪認被告戊○○自白於上
    開時地販賣毒品愷他命供證人林銘烽施用與事實相符，應可
    採信。又被告戊○○雖於偵查中供稱其與乙○○一起去老圓
    環魯肉飯找林銘烽交易毒品云云（偵2094號卷二第211 頁）
    ，惟依證人林銘烽上開證述，被告戊○○係單獨販賣愷他命
    給林銘烽，且被告戊○○於本院供稱：伊與林銘烽在98年10
    月19日、10月24日之愷他命交易與乙○○無關，伊於警、偵
    訊稱乙○○與伊一起去找林銘烽交易愷他命，是想推卸責任
    給乙○○等語（本院卷二第6 頁、第168 頁背面），是犯罪
    事實一、(二)、(三)應係被告戊○○單獨販賣愷他命予林銘烽。
  (三)犯罪事實一、(四)部分，有附表五所示被告戊○○持用門號00
    00000000號行動電話與王建皓持用門號0000000000號行動電
    話通訊監察譯文可稽，被告戊○○並供稱：綽號「寶貝」的
    王建皓是乙○○介紹給伊，王建皓有時會問伊有沒有搖頭丸
    ，附表五之通話中「外套」是指搖頭丸，伊取得搖頭丸之價
    格每顆約350 元，賣給王建皓之價格為1 顆400 元，伊1 顆
    可賺約50元差價等語（偵2094號卷二第217 頁、本院卷二第
    3 頁背面、第31頁背面）。又被告戊○○雖曾於偵查中供稱
    ：伊幫王建皓向綽號「姐仔」之丁○○（本院另行審理）拿
    搖頭丸云云（偵2094號卷二第217 頁），起訴書乃據此認定
    被告戊○○販賣予王建皓之搖頭丸，係被告戊○○於當日向
    丁○○購買云云。惟查，被告戊○○於本院99年5 月5 日準
    備程序稱：伊在98年11月13日接到王建皓來電之前，身上本
    來就有搖頭丸，數量不多，差不多1 、2 顆，不是向丁○○
    買的，是伊請酒店小姐調的云云（本院卷二第3 頁背面），
    於本院99年5 月11日準備程序首稱：98年11月13日當天王建
    皓先問伊，伊就向丁○○買搖頭丸1 、2 顆，伊賣給王建皓
    的搖頭丸是向丁○○買的，錢也是交給丁○○云云（本院卷
    二第31頁背面），嗣改稱：賣給王建皓之搖頭丸不是向丁○○買的，是向綽號「豪哥」之人購買，伊怕害到「豪哥」，
    才會說是向丁○○拿的云云（本院卷第33頁背面），被告戊○○就犯罪事實一、(五)之搖頭丸來源，忽稱係丁○○、忽稱
    係「豪哥」，其此部分所述殊難採認屬實；惟其對於取得搖
    頭丸之價格為1 顆300 至400 元、賣給王建皓1 顆為400 元
    ，每顆賺取50元利潤等情，所述則始終一致，復依附表五編
    號1 、2 之通訊監察譯文所示，被告戊○○於98年11月13日
    22時29分12秒許接到王建皓來電詢問是否有「外套」即搖頭
    丸可出售，被告戊○○回答「有」，可徵當時被告戊○○身
    上已有搖頭丸，且通話後2 人即於同日22時32分57秒許在臺
    北縣汐止市某地點見面交付搖頭丸，距離上次通話僅間隔約
    3 分鐘，被告戊○○實無可能於接到王建皓來電，在短短3
    分鐘內開車到基隆市七堵區「娃娃天堂遊戲城」向丁○○購
    買搖頭丸後，再駕車回到臺北縣汐止市某處交給王建皓，難
    以遽認定被告戊○○販賣予王建皓之搖頭丸係向丁○○購入
    ，起訴書此部分記載應予更正。
  (四)犯罪事實一、(五)部分，經核與證人甲○○證稱：伊持用門號
    0000000000號行動電話，伊認識被告戊○○，附表六編號1
    伊與被告戊○○通話，係伊向被告戊○○買毒品甲基安非他
    命，後來被告戊○○在其基隆住處賣1 包甲基安非他命給伊
    ，錢是後來才算的，是通話當天購買，附表六編號3 、4 之
    通話，是被告戊○○問伊是否要付錢，就是上開向戊○○買
    毒品的錢等語相符（偵2094號卷一第531 頁），並有附表六
    編號1 至4 之通訊監察譯文可稽，被告戊○○復供稱：附表
    六編號1 伊與甲○○之通話是伊賣3 公克甲基安非他命給甲○○等語（本院卷二第3 頁背面、第29、176 頁），又證人
    甲○○為警查獲時採尿送驗，呈甲基安非他命、愷他命陽性
    反應，有臺北市政府警察局偵辦毒品案件尿液檢體委驗單、
    臺灣尖端先進生技醫藥股份有限公司濫用藥物檢驗報告各1
    紙在卷可稽（毒偵295 號卷第44、46頁），可徵證人甲○○
    確有施用毒品甲基安非他命之習性，堪認被告戊○○自白於
    上開時地販賣甲基安非他命予甲○○施用屬實。證人甲○○
    雖證稱其係以5,000 元向被告戊○○購入上開毒品甲基安非
    他命云云（偵2094號卷一第531 頁），惟查，被告戊○○於
    本院99年5 月5 日準備程序供稱：伊賣給甲○○甲基安非他
    命價格為5,200 元，起訴書誤載為5,000 元，伊買1 包4 公
    克5,200 元，賣3 公克給甲○○也是5,200 元等語（本院卷
    二第3 頁背面、第4 頁），於本院99年5 月11日準備程序首
    稱：伊向丁○○拿3 公克甲基安非他命，價格為5,000 元，
    伊賣給甲○○5,200 元等語（本院卷二第29頁），嗣改稱：
    伊不是向丁○○拿甲基安非他命，是向綽號「豪哥」之人拿
    ，伊不認識丁○○等語（本院卷二第33頁背面），於本院99
    年5 月19日審判期日供稱：伊以5,200 元價格，賣甲基安非
    他命給甲○○等語（本院卷二第176 頁），被告戊○○於本
    院就販賣予甲○○之甲基安非他命3 公克，係以5,200 元買
    進4 公克、或以5,000 元向丁○○買進3 公克，所述前後雖
    有不一，然其就販賣毒品甲基安非他命予甲○○之數量、價
    格，則始終供稱係3 公克、5,200 元，應以被告戊○○供稱
    販毒予甲○○之所得係5,200 元較為可採。
  (五)犯罪事實二、(一)、(二)部分，經核與下列證人所述相符：(1)共
    犯即證人乙○○證稱：附表七編號1 伊持用門號0000000000
    號行動電話與郭政荃之通話內容所說之「41」、「81」，是
    指4 分之1 兩與8 分之1 兩的甲基安非他命，1 兩是36公克
    ，伊在電話中說的「老大」就是被告戊○○，當時戊○○與
    伊在一起，伊邊跟丙○○講電話邊問戊○○，戊○○講什麼
    伊就跟丙○○講，通完電話後丙○○在戊○○住處樓下買到
    81（約4 公克）的甲基安非他命，伊與戊○○都在現場，伊
    將丙○○給的5,200 元拿給戊○○，戊○○把4 公克甲基安
    非他命拿給伊，伊再拿給丙○○，此次賣給丙○○之甲基安
    非他命是戊○○提供，戊○○要先看到錢才願意交毒品；附
    表八編號2 至5 之通話內容，是李雅惠要買3 個甲基安非他
    命，伊持用戊○○門號0000000000號行動電話打給李雅惠，
    戊○○開車載伊去找李雅惠，伊一個人進去，戊○○在車上
    等，伊賣3 個甲基安非他命給李雅惠，共計6,600 元，算是
    伊與戊○○一起賣給李雅惠，98年11月14日是最後1 次與李
    雅惠交易等語（偵2094號卷二第235 、237 頁）。(2)證人丙○○證稱：附表七編號1 之通話內容，是伊購買甲基安非他
    命，「41」就是8 公克，「81」就是4 公克等語（99年度偵
    字第2350號卷，下稱偵2350號卷，第31頁正、背面、偵2094
    號卷一第458 、459 頁）。(3)證人李雅惠證稱：伊為警查獲
    之毒品甲基安非他命4 小包，是98年11月間伊在住家大樓電
    梯口處，用6,600 元向乙○○購買，伊只認識乙○○，不認
    識被告戊○○。門號0000000000號行動電話係伊使用，附表
    八編號2 之通話內容，乙○○與被告戊○○所說之女子就是
    伊，伊要買毒品甲基安非他命；附表八編號3 伊與乙○○之
    通話，是當天乙○○打電話說車子故障叫伊過去拿毒品，伊
    要回宜蘭，所以就想算了；附表八編號4 之通話，是乙○○
    又打電話給伊說4 點以前會到，乙○○已經出發在路上，伊
    就答應要買；附表八編號5 之通話，是乙○○要送貨過來但
    不知道路，打電話問伊的住處怎麼走；附表八編號6 之通話
    ，是乙○○已經到伊住處樓下，伊叫乙○○直接送到16樓電
    梯口交易，當時伊向乙○○買3 個（3 包），付了6,600 元
    ，這3 包重量加起來至少淨重3 公克，伊是直接與乙○○交
    易，就算有人同行，伊也不知道，因為伊都不認識等語（偵
    2094號卷三第476 、477 頁、偵2094號卷二第107 、108 頁
    ），並有附表七、八之通訊監察譯文可憑，堪認上開證述屬
    實。(4)又證人丙○○、李雅惠為警查獲後採尿送驗，丙○○
    尿液呈甲基安非他命、愷他命陽性反應，李雅惠尿液呈甲基
    安非他命陽性反應，各有臺北市政府警察局偵辦毒品案件尿
    液檢體委驗單、臺灣尖端先進生技醫藥股份有限公司濫用藥
    物檢驗報告在卷可佐（毒偵292 號卷第64、66頁、毒偵296
    號卷第33、35頁），而李雅惠為警查扣之向被告戊○○、乙○○購買之甲基安非他命4 小包，經檢驗結果，含有毒品甲
    基安非他命成分，有本院99年度聲搜字第99號對李雅惠之搜
    索票、搜索扣押筆錄、扣押物品目錄表、臺北市政府警察局
    鑑驗通知書在卷可佐（偵2094號卷三第491 至495 頁、偵20
    94號卷二第316 頁），堪認被告戊○○就犯罪事實二、(一)、
    (二)之自白與事實相符。(5)依附表七編號1 通訊監察譯文，乙○○確認丙○○擬購買之甲基安非他命數量為「81」（約4
    公克）後，向丙○○表示要先跟「老大」講一下，而「老大
    」即係指被告戊○○，嗣由被告戊○○提供甲基安非他命，
    在戊○○住處樓下完成與丙○○之毒品交易，經證人乙○○
    、丙○○上開證述明確；乙○○與犯罪事實二、(二)之李雅惠
    聯繫毒品甲基安非他命買賣事宜，均係使用被告戊○○持用
    之門號0000000000號行動電話，被告戊○○並駕車搭載乙○○前往李雅惠住處交付毒品，被告戊○○負責提供毒品甲基
    安非他命，證人乙○○負責與李雅惠接洽、交付毒品，販毒
    所得6,600 元由乙○○分得200 元，其餘6,400 元歸被告戊○○取得，有被告戊○○、證人乙○○、李雅惠之供、證述
    可稽，被告戊○○復供承：伊與乙○○共同販毒之模式，是
    由乙○○與買方談，看買方要買多少數量、價格再告訴伊，
    賺的錢由2 人平分，若乙○○與買方談的價錢過低，伊會跟
    乙○○說等語（本院卷二第29頁背面），足徵被告戊○○、
    證人乙○○就犯罪事實二、(一)、(二)販賣毒品甲基安非他命予
    丙○○、李雅惠之犯行，均有犯意聯絡及行為分擔，渠等2
    人就犯罪事實二之犯行為共同正犯，堪以認定。
二、次查，毒品甲基安非他命、愷他命之非法買賣，政府一向查
    禁森嚴，且重罰不寬貸，衡諸常情，倘非有利可圖，絕無平
    白甘冒被嚴查重罰高度風險之理，從而，舉凡其有償交易，
    除足反證其確另基於某種非圖利本意之關係外，通常尚難因
    無法查悉其販入價額作為是否高價賣出之比較，諉無營利之
    意思，阻卻販賣犯行之追訴（最高法院84年度第3 次刑事庭
    會議決議、87年度臺上字第3164號判決參照），經查，被告
    戊○○販入甲基安非他命之進價成本為4 公克4,000 餘元至
    5,000 元，販出價格為4 公克5,000 元至5,200 元，與乙○○共同賣甲基安非他命4 公克予丙○○之所得5,200 元，扣
    除成本後，伊賺1 千多元，搖頭丸每顆賺差價50元，伊賣愷
    他命的價錢是以買進之價錢再加一點，差價約50至100 元，
    經被告戊○○供述明確（本院卷二第29頁背面、第3 頁背面
    、第5 頁），可徵被告戊○○於上開犯罪事實販出之毒品，
    均賺取價差利潤；又被告戊○○供承其施用毒品愷他命、搖
    頭丸，賣毒品賺的錢用來買毒品，伊看乙○○賣毒品好像很
    好賺，伊就開始賣毒品等語（本院卷二第7 、28頁、偵2094
    號卷二第212 頁、本院聲羈卷第5 頁），足證被告戊○○係
    基於賺取利潤之意圖從事販毒行為，就上開販賣犯行實際上
    亦有獲利，業如前述，其意圖營利為上開犯行，亦可認定。
    另證人乙○○雖於偵查中證稱犯罪事實二、(二)販毒予李雅惠
    所得6,600 元，伊抽成400 元，剩下的錢交給被告戊○○云
    云（偵2094號卷二第237 頁），惟乙○○於本院供稱其係抽
    200 元，其餘6,400 元交給被告戊○○等語（本院卷一第59
    頁），經檢察官更正犯罪事實二、(二)被告戊○○朋分之販毒
    所得為6, 400元，被告戊○○並表示無意見（本院卷二第3
    頁），此部分事實應以乙○○、被告於本院之供述為準，附
    此敘明。
三、綜上述，被告戊○○上開犯行，事證明確，堪可認定，應依
    法論科。
四、論罪科刑：
  (一)按法規之制定與法規之修正，如有特定生效日之必要者，依
    中央法規標準法第14條或第20條第2 項準用第14條之規定，
    應分別特定其施行日期。法規制定或前次修正基於特殊因素
    所特定之施行日期，並不適用於日後修正或再次修正之條文
    。又法律之制定或修正，若未明定施行日期者，中央法規標
    準法雖未規定應自何時生效，然法律既經制定或修正並經總
    統公布，自應依一般原則，自公布日起算至第3 日發生效力
    。92年7 月9 日修正公布之毒品危害防制條例第36條規定：
    「本條例自公布後6 個月施行」，其立法理由謂：「(一)依修
    正草案第2 條第3 項規定，法務部需會同衛生署成立審議委
    員會每3 個月定期檢討調整毒品之分級及品項，而本次新增
    第4 級毒品，有需要在新法施行前先經該審議會檢討後再調
    整公布，爰預留6 個月緩衝期，以利處理。(二)依本條例新修
    正之規定，有必要再訂定相關子法及修正相關法規，以配合
    本條例之施行，故亦有需要預留適當緩衝期，以利訂頒相關
    子法及相關法規之配合修正」，上開規定顯係因應此次修正
    之需，始預留適當之緩衝期，故其後修正條文之施行日期尚
    難援引此一規定而為標準，若未明定施行日期者，自應依一
    般原則，自公布日起算至第3 日發生效力。經查，毒品危害
    防制條例第4 、11、11之1 、17、20、25條於98年5 月20日
    經總統以華總一義字第09800125141 號令修正公布，依上開
    說明，修正條文應自公布日起第3 日即98年5 月22日發生效
    力。本件被告犯罪行為時間均在上開毒品危害防制條例修正
    條文生效後，揆諸前揭說明，自應適用修正後即行為時毒品
    危害防制條例之規定，不生新舊法比較之問題。
  (二)次按犯毒品危害防制條例第4 條至第8 條之罪於偵查及審判
    中均自白者，減輕其刑，修正後毒品危害防制條例第17條第
    2 項定有明文。98年5 月20日修正之毒品危害防制條例第17
    條，乃採行寬厚之刑事政策，修正原條文，擴大適用範圍，
    除於第1 項規定供出毒品來源，因而查獲其他正犯或共犯者
    ，減輕或免除其刑外，並增列第2 項於偵查及審判中自白者
    ，減輕其刑之規定，以鼓勵毒販自白認罪，本條項之規定，
    既為於偵查中及審判中均自白，而非於偵查中及審判中之每
    次陳述均自白，則被告在偵查中歷次陳述只要曾經自白（一
    次以上），且在審判中歷次陳述亦曾經自白（一次以上），
    解釋上即符合該條項之規定。再參酌貪污治罪條例第8 條第
    2 項規定在偵查中自白，亦認為只要被告在警詢（或調查局
    詢問）中，或在檢察官訊問中，曾經有一次自白，即可依該
    條項減輕其刑，並不以在檢、警、調之歷次詢問中，全部自
    白為必要（最高法院98年度臺上字第7231號判決參照）。又
    所謂自白，係針對被嫌疑為犯罪之事實陳述，不包括該事實
    之法律評價，被告或犯罪嫌疑人在偵查中，若可認為已對自
    己被疑為犯罪之事實是認，縱對於該行為在刑法上之評價尚
    有主張，仍無礙於此項法定減刑事由之成立（最高法院98年
    度臺上字第448 號判決參照）。經查，被告戊○○就犯罪事
    實一、(二)、(三)、(四)之販賣愷他命予林銘烽、販賣搖頭丸予王
    建皓之犯行，於偵查及審判均為自白（偵2094號卷二第211
    、212 、217 、220 頁、本院卷二第3 頁背面、第34頁背面
    、第166 頁），被告戊○○雖於偵查中否認犯罪事實二、(二)
    販賣甲基安非他命予李雅惠，惟就其駕車搭載乙○○前往李
    雅惠住處交易毒品、伊與乙○○一起送毒品甲基安非他命至
    李雅惠住處，乙○○自己進去找李雅惠，李雅惠買3 包甲基
    安非他命6,600 元等情，則於偵查中供述綦詳（偵2094號卷
    三第162 頁、偵2094號卷二第209 、210 、220 頁），於本
    院則坦承犯罪，揆諸上開見解，被告戊○○於偵查中已對被
    疑為販賣甲基安非他命予李雅惠之事實是認，應認其於偵查
    、審判均自白此部分犯罪。是被告戊○○於犯罪事實一、(二)
    、(三)、(四)、二、(二)之犯行，符合毒品危害防制條例第17條第
    2 項之減刑條件，均各減輕其刑。至被告戊○○於犯罪事實
    一、(一)販賣毒品愷他命予乙○○、犯罪事實一、(五)販賣毒品
    甲基安非他命予甲○○、犯罪事實二、(一)與乙○○共同販賣
    毒品甲基安非他命予丙○○之犯行，雖於本院自白犯罪，惟
    於警、偵訊均無自白，無從依上開規定減刑。
  (三)核被告戊○○就犯罪事實一、(四)、(五)、二、(一)、(二)所為，均
    係犯毒品危害防制條例第4 條第2 項之販賣第二級毒品罪，
    就犯罪事實一、(一)、(二)、(三)所為，均係犯同條例第4 條第3
    項之販賣第三級毒品罪。被告戊○○販賣第二級毒品甲基安
    非他命、搖頭丸前持有第二級毒品甲基安非他命、搖頭丸之
    低度行為，為販賣之高度行為吸收，均不另論罪。其販賣予
    乙○○、林銘烽之第三級毒品愷他命淨重均未逾20公克，經
    被告戊○○、證人乙○○、林銘烽供述明確，而毒品危害防
    制條例第11條第5 項僅處罰持有第三級毒品純質淨重20公克
    以上者，是被告戊○○於各次販賣前持有第三級毒品愷他命
    之行為不成立犯罪。被告戊○○就犯罪事實二、(一)、(二)之犯
    行，與乙○○有犯意連絡及行為分擔，均為共同正犯。被告
    戊○○就犯罪事實一、(一)至(五)、二、(一)、(二)各罪，犯意各別
    ，行為互異，應分論併罰。犯罪事實一、(二)、(三)、(四)、二、
    (二)之犯行符合毒品危害防制條例第17條第2 項之減刑條件，
    業如前述，各依上開規定減輕其刑。又按刑法第59條規定犯
    罪之情狀可憫恕者，得酌量減輕其刑，其所謂「犯罪之情狀
    」，與同法第57條規定科刑時應審酌之一切情狀，並非有截
    然不同之領域，於裁判上酌減其刑時，應就犯罪一切情狀（
    包括第57條所列舉之10款事項），予以全盤考量，審酌其犯
    罪有無可憫恕之事由（即有無特殊之原因與環境，在客觀上
    足以引起一般同情，以及宣告法定低度刑，是否猶嫌過重等
    等），以為判斷。而就販賣毒品案件中，同為販賣毒品之人
    ，其原因動機不一，犯罪情節未必盡同，或有大盤毒梟者，
    亦有中、小盤之分，甚或僅止於吸毒者同儕間為求互通有無
    之有償轉讓者亦有之，其販賣行為所造成危害社會之程度自
    屬有異，於此情形，倘依其情狀處以適當徒刑，即足以懲儆
    ，並可達防衛社會之目的者，自非不可依客觀之犯行與主觀
    之惡性二者加以考量其情狀，是否有可憫恕之處，適用刑法
    第59條之規定酌量減輕其刑，期使個案裁判之量刑，能斟酌
    至當，符合比例原則（最高法院95年度臺上字第6157號判決
    參照）。查本件被告戊○○意圖營利販賣毒品愷他命、搖頭
    丸、甲基安非他命，增加毒品在社會流通之危險性，對於國
    民健康及社會秩序已生危害，固應受非難，惟其犯罪時就讀
    於崇右技術學院附設專科進修學校，有學生證1 紙在卷可稽
    （本院卷二第179 頁），自承因交友不慎沾染毒癮，販毒所
    得用以購買毒品施用等語（本院卷第7 頁），復衡以其販毒
    數量非鉅，與大量散播毒品之大盤、中盤毒販相較，其間顯
    然有別，衡情自屬情輕法重，其犯罪情狀不無可憫恕之處，
    本院認縱處以毒品危害防制條例第4 條第2 項、第3 項之法
    定最低刑度，猶嫌過重，爰依刑法第59條之規定，就犯罪事
    實一、(一)、(五)、二、(一)之犯行酌予減輕其刑，並就犯罪事實
    一、(二)、(三)、(四)、二、(二)之犯行遞減其刑。爰審酌被告並無
    犯罪前科，為圖賺取不法利益，竟以販賣毒品方式牟利，兼
    衡其犯罪之動機、手段、販賣毒品之次數、智識程度及其犯
    罪後態度等一切情狀，分別量處如主文所示之刑，並定其應
    執行刑。
五、末按毒品危害防制條例第18條前段規定：查獲之第二級毒品
    ，不問屬於犯人與否，沒收銷燬之；故被告經法院為有罪之
    科刑判決時，查獲之毒品，與被告本案所犯並經法院諭知有
    罪者若全然無關，固不得於該有罪判決之主刑下宣告沒收，
    至若查獲之毒品，與被告被訴之本案非全然無關，法院自應
    於主刑下宣告沒收（最高法院94年度臺上字第1227號判決參
    照）最後一次販賣毒品之高度行為所吸收，不另論罪。故就
    該查獲之剩餘毒品，祇能於最後一次之販賣毒品罪宣告沒收
    銷燬，不得於各次販賣毒品罪均宣告沒收銷燬（最高法院98
    年度臺上字第738 號判決意旨參照），經查：
  (一)證人林銘烽為警搜索查扣之毒品愷他命1 包，係被告戊○○
    於犯罪事實一、(三)販賣予林銘烽，經證人林銘烽供述在卷（
    偵2094號卷二第95頁），該毒品愷他命1 包內之毒品愷他命
    （驗餘淨重0.5910公克），經證人林銘烽涉嫌施用、持有毒
    品案件扣押在案，尚未執行沒入或經檢察官聲請單獨宣告沒
    收，有證人林銘烽之臺灣高等法院被告前案紀錄表、臺灣士
    林地方法院檢察署檢察官99年度毒偵字第297 號不起訴處分
    書附卷可稽（本院卷第179-1 至179-3 頁），雖非本案查扣
    之毒品，惟與被告犯罪事實一、(三)之犯行有關，且屬違禁物
    ，依刑法第38條第1 項第1 款規定，不問屬於被告與否，應
    於犯罪事實一、(三)項下諭知沒收，至該毒品愷他命之包裝袋
    1 個，為毒品買受人林銘烽所有，不另諭知沒收。
  (二)證人李雅惠為警搜索查扣之毒品甲基安非他命4 小包，係被
    告戊○○於犯罪事實二、(二)與乙○○共同販賣予李雅惠，有
    證人李雅惠證述可憑（偵2094號卷二第107 頁），該毒品甲
    基安非他命4 小包內之毒品甲基安非他命（驗餘淨重2.52公
    克），經證人李雅惠涉嫌施用毒品案件扣押在案，尚未經沒
    收銷燬，有證人李雅惠之臺灣高等法院被告前案紀錄表附卷
    可稽（本院卷二第179-4 、179-5 頁），雖非本案查扣之毒
    品，惟與被告犯罪事實二、(二)之犯行有關，依前揭說明，應
    依毒品危害防制條例第18條第1 項前段規定，於犯罪事實二
    、(二)項下諭知沒收銷燬，至該毒品甲基安非他命之包裝袋4
    個，為毒品買受人李雅惠所有，均不另諭知沒收。
  (三)被告戊○○各次販賣第二級毒品甲基非他命、搖頭丸、第三
    級毒品愷他命所得（販賣第二級毒品所得共計1 萬7,800 元
    、販賣第三級毒品所得共計3,000 元）並未扣案，應依毒品
    危害防制條例第19條第1 項規定，於各次犯行項下諭知沒收
    （如附表一、二從刑欄所示），並均諭知如全部或一部不能
    沒收時，以其財產抵償之。
  (四)被告戊○○持用之門號0000000000號行動電話，係其用以與
    犯罪事實一之乙○○、林銘烽、王建皓、甲○○、及共犯乙○○用以與犯罪事實二、(二)之李雅惠連繫販賣毒品愷他命、
    甲基安非他命等犯行所用，犯罪事實二之共犯乙○○持用之
    門號0000000000號行動電話，係乙○○用以與犯罪事實二、
    (一)之丙○○連繫販賣毒品甲基安非他命所用，上開門號SIM
    卡雖均係供本件犯罪所用之物，惟行動電話門號0000000000
    號之申辦名義人係蘭婕企業社、門號0000000000號之申辦名
    義人係溫銥華，有臺灣大哥大、遠傳電信股份有限公司行動
    電話客戶查詢資料2 紙在卷可參（本院卷二第161 、162 頁
    ），均非被告戊○○、共犯乙○○所有；又插用門號000000
    0000號SIM 卡之行動電話1 支已遺失，經被告戊○○供述在
    卷（本院卷二第166 頁背面），且無證據證明該行動電話尚
    存在、共犯乙○○插用門號0000000000號SIM 卡之行動電話
    1 支，並未扣案，無證據證明係共犯乙○○所有及尚未佚失
    ，爰均不另諭知沒收。
  (五)被告戊○○為警查扣之施用毒品愷他命工具、含門號000000
    0000號、0000000000號SIM 卡之行動電話2 支、不含SIM 卡
    之行動電話2 支（序號各為000000000000000 、0000000000
    00000） （偵2094號卷三第326 、327 頁），非屬被告戊○○本件犯罪所用之物，有被告戊○○供述可稽（本院卷二第
    166 頁），共犯乙○○為警查扣之分裝袋、疑似愷他命空瓶
    （偵2094號卷三第337 頁），均與本件犯罪事實無關，無從
    於本件諭知沒收，併此敘明。
據上論斷，應依刑事訴訟法第299 條第1 項前段，毒品危害防制
條例第4 條第2 項、第3 項、第17條第2 項、第18條第1 項前段
、第19條第1 項，刑法第11條、第28條、第59條、第38條第1 項
第1 款、第51條第5 款，判決如主文。
本案經檢察官吳昭瑩到庭執行職務。
中    華    民    國    99    年    6    月    4      日
                  刑事第六庭審判長法  官  杜惠錦
                                  法  官  梁哲瑋
                                  法  官  陳美彤
以上正本證明與原本無異。
如不服本判決應於收受判決後10日內向本院提出上訴書狀，並應
應敘述具體理由。其未敘述上訴理由者，應於上訴期間屆滿後20
日內向本院補提理由書(均須按他造當事人之人數附繕本)「切勿
逕送上級法院」。
                                  書記官  吳旻玲
中    華    民    國    99    年    6     月    4     日
【附表一】
┌──┬────┬─────┬──┬──────┬─────────┐
│編號│犯罪事實│所犯罪名  │罪數│宣告刑      │從刑              │
├──┼────┼─────┼──┼──────┼─────────┤
│ 1  │一、(一)  │毒品危害防│1罪 │有期徒刑貳年│未扣案之販賣第三級│
│    │        │制條例第4 │    │捌月        │毒品所得新臺幣伍佰│
│    │        │條第3 項販│    │            │元沒收，如全部或一│
│    │        │賣第三級毒│    │            │部不能沒收時，以其│
│    │        │品罪      │    │            │財產抵償之。      │
├──┼────┼─────┼──┼──────┼─────────┤
│ 2  │一、(二)  │毒品危害防│1罪 │有期徒刑壹年│未扣案之販賣第三級│
│    │        │制條例第4 │    │捌月        │毒品所得新臺幣貳仟│
│    │        │條第3 項販│    │            │元沒收，如全部或一│
│    │        │賣第三級毒│    │            │部不能沒收時，以其│
│    │        │品罪      │    │            │財產抵償之。      │
├──┼────┼─────┼──┼──────┼─────────┤
│ 3  │一、(三)  │毒品危害防│1罪 │有期徒刑壹年│另案查扣之第三級毒│
│    │        │制條例第4 │    │肆月        │品愷他命壹包內之毒│
│    │        │條第3 項販│    │            │品愷他命（驗餘淨重│
│    │        │賣第三級毒│    │            │零點伍玖壹零公克）│
│    │        │品罪      │    │            │、未扣案之販賣第三│
│    │        │          │    │            │級毒品所得新臺幣伍│
│    │        │          │    │            │佰元均沒收，未扣案│
│    │        │          │    │            │之販賣第三級毒品所│
│    │        │          │    │            │得新臺幣伍佰元，如│
│    │        │          │    │            │全部或一部不能沒收│
│    │        │          │    │            │時，以其財產抵償之│
│    │        │          │    │            │。                │
├──┼────┼─────┼──┼──────┼─────────┤
│ 4  │一、(四)  │毒品危害防│1罪 │有期徒刑壹年│未扣案之販賣第二級│
│    │        │制條例第4 │    │拾月        │毒品所得新臺幣捌佰│
│    │        │條第2 項販│    │            │元沒收，如全部或一│
│    │        │賣第二級毒│    │            │部不能沒收時，以其│
│    │        │品罪      │    │            │財產抵償之。      │
├──┼────┼─────┼──┼──────┼─────────┤
│ 5  │一、(五)  │毒品危害防│1罪 │有期徒刑參年│未扣案之販賣第二級│
│    │        │制條例第4 │    │拾月        │毒品所得新臺幣伍仟│
│    │        │條第2 項販│    │            │貳佰元沒收，如全部│
│    │        │賣第二級毒│    │            │或一部不能沒收時，│
│    │        │品罪      │    │            │以其財產抵償之。  │
├──┴────┴─────┴──┴──────┴─────────┤
│戊○○上開販賣第二級毒品所得共計新臺幣陸仟元，販賣第三級毒品所得共│
│計新臺幣參仟元。                                                  │
└─────────────────────────────────┘
【附表二】
┌──┬────┬─────┬──┬──────┬─────────┐
│編號│犯罪事實│所犯罪名  │罪數│宣告刑      │從刑              │
├──┼────┼─────┼──┼──────┼─────────┤
│ 1  │二、(一)  │毒品危害防│1罪 │有期徒刑參年│未扣案之販賣第二級│
│    │        │制條例第4 │    │拾月        │毒品所得新臺幣伍仟│
│    │        │條第2 項販│    │            │貳佰元沒收，如全部│
│    │        │賣第二級毒│    │            │或一部不能沒收時，│
│    │        │品罪      │    │            │以其財產抵償之。  │
├──┼────┼─────┼──┼──────┼─────────┤
│ 2  │二、(二)  │毒品危害防│1罪 │有期徒刑貳年│另案查扣之第二級毒│
│    │        │制條例第4 │    │            │品甲基安非他命肆小│
│    │        │條第2 項販│    │            │包內之毒品甲基安非│
│    │        │賣第二級毒│    │            │他命（驗餘淨重貳點│
│    │        │品罪      │    │            │伍貳公克）沒收銷燬│
│    │        │          │    │            │，未扣案之販賣第二│
│    │        │          │    │            │級毒品所得新臺幣陸│
│    │        │          │    │            │仟陸佰元沒收，未扣│
│    │        │          │    │            │案之販賣第二級毒品│
│    │        │          │    │            │所得新臺幣陸仟陸佰│
│    │        │          │    │            │元，如全部或一部不│
│    │        │          │    │            │能沒收時，以其財產│
│    │        │          │    │            │抵償之。          │
├──┴────┴─────┴──┴──────┴─────────┤
│戊○○上開共同販賣第二級毒品所得共計新臺幣壹萬壹仟捌佰元          │
└─────────────────────────────────┘
【附表三】
┌─┬─────┬──────┬──────┬─────────────────┬───┐
│編│ 通聯時間 │ 發話人     │受話人      │通訊監察譯文內容                  │卷證  │
│號│          │            │            │                                  │頁次  │
├─┼─────┼──────┼──────┼─────────────────┼───┤
│1 │98年10月03│乙○○（A） │老表（B）   │A：我家豪，我跟你說，我哥只給我們 │偵2094│
│  │日04時00分│0000000000  │0000000000  │   這邊的人，是算包數的。         │號卷三│
│  │22秒      │            │            │B：我知道。                       │第751 │
│  │          │            │            │A：不是細的，是結晶狀的，1 包賣800│頁    │
│  │          │            │            │   。我們這邊已經有人要了。我哥剛 │      │
│  │          │            │            │   剛拿來，拿的人連試都沒試就拿走 │      │
│  │          │            │            │   了，他現在又要回去裝了。       │      │
│  │          │            │            │B：味道怎樣，先給我試試吧。       │      │
│  │          │            │            │A：你自己一個人來，網咖等你。     │      │
│  │          │            │            │B：我旁邊還有一個人。             │      │
│  │          │            │            │A：幹你娘，你不知道K 現在還貴喔。 │      │
│  │          │            │            │B：知道啦。                       │      │
├─┼─────┼──────┼──────┼─────────────────┼───┤
│2 │98年10月03│乙○○（A） │戊○○（B） │A：你等一下到百福社區打給我。     │偵2094│
│  │日04時02分│0000000000  │0000000000  │B：我要上班了來不及。             │號卷三│
│  │55秒      │            │            │A：我要跟你拿很多，不會拿一包二包 │第751 │
│  │          │            │            │   的。                           │頁    │
│  │          │            │            │B：好好---。                      │      │
├─┼─────┼──────┼──────┼─────────────────┼───┤
│3 │98年10月03│乙○○（A） │戊○○（B ）│A：到哪了。                       │偵2094│
│  │日04時20分│0000000000  │0000000000  │B：剛到社區。                     │號卷三│
│  │38秒      │            │            │A：見面談。                       │第751 │
│  │          │            │            │                                  │頁    │
├─┼─────┼──────┼──────┼─────────────────┼───┤
│4 │98年10月03│乙○○（A） │戊○○（B ）│A：到百福牙醫。                   │偵2094│
│  │日04時23分│0000000000  │0000000000  │B：好。                           │號卷三│
│  │11秒      │            │            │                                  │第751 │
│  │          │            │            │                                  │頁    │
├─┼─────┼──────┼──────┼─────────────────┼───┤
│5 │98年10月03│乙○○（A） │老表（B）   │A：你一次要拿多少。我哥快到了。   │偵2094│
│  │日04時23分│0000000000  │0000000000  │B：我問一下。                     │號卷三│
│  │44秒      │            │            │A：快一點。                       │第751 │
│  │          │            │            │B：好。                           │頁    │
├─┼─────┼──────┼──────┼─────────────────┼───┤
│6 │98年10月03│乙○○（A） │老表（B）   │A：你好了嗎。                     │偵2094│
│  │日04時28分│0000000000  │0000000000  │B：我現在要去載馬子。             │號卷三│
│  │18秒      │            │            │A：快點啦。                       │第751 │
│  │          │            │            │B：好。                           │頁背面│
├─┼─────┼──────┼──────┼─────────────────┼───┤
│7 │98年10月03│乙○○（A） │老表（B）   │A：你確定要幾包。                 │偵2094│
│  │日04時29分│0000000000  │0000000000  │B：我問一下啦，你一直打來我怎麼跟 │號卷三│
│  │08秒      │            │            │   你確定。                       │第751 │
│  │          │            │            │A：好好。                         │頁背面│
├─┼─────┼──────┼──────┼─────────────────┼───┤
│8 │98年10月03│乙○○（A） │老表（B）   │A：你在哪裡。                     │偵2094│
│  │日04時31分│0000000000  │0000000000  │B：中興路這裡。                   │號卷三│
│  │13秒      │            │            │A：我過去找你。                   │第751 │
│  │          │            │            │B：我問一下。                     │頁背面│
├─┼─────┼──────┼──────┼─────────────────┼───┤
│9 │98年10月03│乙○○（A） │老表（B）   │A：要多少包。                     │偵2094│
│  │日04時40分│0000000000  │0000000000  │B：二包，我等一下過去找你。       │號卷三│
│  │31秒      │            │            │A：你到百三街SEVEN打給我。        │第751 │
│  │          │            │            │B：好。                           │頁背面│
├─┼─────┼──────┼──────┼─────────────────┼───┤
│10│98年10月03│乙○○（A） │老表（B）   │A：到了沒。                       │偵2094│
│  │日05時04分│0000000000  │0000000000  │B：到新台五了。                   │號卷三│
│  │04秒      │            │            │A：喔。                           │第751 │
│  │          │            │            │                                  │頁背面│
├─┼─────┼──────┼──────┼─────────────────┼───┤
│11│98年10月03│乙○○（A） │老表（B）   │A：到了沒。                       │偵2094│
│  │日05時08分│0000000000  │0000000000  │B：到百福路這邊了。               │號卷第│
│  │31秒      │            │            │A：我看到你了。                   │751 頁│
│  │          │            │            │                                  │背面  │
└─┴─────┴──────┴──────┴─────────────────┴───┘
【附表四】
┌─┬─────┬──────┬──────┬─────────────────┬───┐
│編│通聯時間  │發話人      │ 受話人     │通訊監察譯文內容                  │卷證  │
│號│          │            │            │                                  │頁次  │
├─┼─────┼──────┼──────┼─────────────────┼───┤
│1 │98年10月19│林銘烽（B） │戊○○（A） │A：喂。                           │偵2094│
│  │日23時15分│0000000000  │0000000000  │B：你那邊有回到以前了嗎。         │號卷三│
│  │12秒      │            │            │A：大的多少。                     │第762 │
│  │          │            │            │B：23-25 。你之前不是給我18二張。 │頁    │
│  │          │            │            │A：我現在一個是6，薄的喔。        │      │
│  │          │            │            │B：二個不是12。一個有沒有辦法11。 │      │
│  │          │            │            │A：可以啊。                       │      │
│  │          │            │            │B：你現在拿來交流道這裡。         │      │
│  │          │            │            │A：好。                           │      │
├─┼─────┼──────┼──────┼─────────────────┼───┤
│2 │98年10月19│戊○○（A） │林銘烽（B） │A：你下來左轉老圓環魯肉飯等我，不 │偵2094│
│  │日23時37分│0000000000  │0000000000  │   要進去SEVEN 。                 │號卷三│
│  │21秒      │            │            │B：我到了。                       │第762 │
│  │          │            │            │                                  │頁    │
├─┼─────┼──────┼──────┼─────────────────┼───┤
│3 │98年10月24│林銘烽（B） │戊○○（A） │A：喂。                           │偵2094│
│  │日21時03分│0000000000  │0000000000  │B：我問你是不是有降。             │號卷三│
│  │14秒      │            │            │A：哪裡有降。                     │第762 │
│  │          │            │            │B：沒有喔，你不要太晚回來。       │頁    │
├─┼─────┼──────┼──────┼─────────────────┼───┤
│4 │98年10月24│戊○○（A ）│林銘烽（B） │A：我到了。                       │偵2094│
│  │日23時11分│0000000000  │0000000000  │B：你在魯肉飯那邊。               │號卷三│
│  │18秒      │            │            │A：好。                           │第762 │
│  │          │            │            │                                  │頁背面│
└─┴─────┴──────┴──────┴─────────────────┴───┘
【附表五】
┌─┬─────┬──────┬──────┬─────────────────┬───┐
│編│通聯時間  │ 發話人     │ 受話人     │ 通訊監察譯文內容                 │卷證  │
│號│          │            │            │                                  │頁次  │
├─┼─────┼──────┼──────┼─────────────────┼───┤
│1 │98年11月13│王建皓（B） │戊○○（A） │A：喂。                           │偵2094│
│  │日22時29分│0000000000  │0000000000  │B：外套還有嗎。                   │號卷三│
│  │12秒      │            │            │A：有。                           │第766 │
│  │          │            │            │B：好，我到了打給你。             │頁背面│
├─┼─────┼──────┼──────┼─────────────────┼───┤
│2 │98年11月13│王建皓（B） │戊○○（A） │A：喂。                           │偵2094│
│  │日22時32分│0000000000  │0000000000  │B：我到了。                       │號卷三│
│  │57秒      │            │            │                                  │第766 │
│  │          │            │            │                                  │頁背面│
└─┴─────┴──────┴──────┴─────────────────┴───┘
【附表六】
┌─┬─────┬──────┬──────┬─────────────────┬───┐
│編│通聯時間  │發話人      │受話人      │通訊監察譯文內容                  │卷證頁│
│號│          │            │            │                                  │次    │
├─┼─────┼──────┼──────┼─────────────────┼───┤
│1 │98年11月25│戊○○（A） │甲○○（B） │A:喂!                             │偵2094│
│  │日17時52分│0000000000  │0000000000  │B:你在忙嗎?                       │號卷三│
│  │53秒      │            │            │A:沒有!怎樣!                      │第769 │
│  │          │            │            │B:一樣!                           │頁面  │
│  │          │            │            │A:我這邊剩3個ㄟ!                  │      │
│  │          │            │            │B:沒關係!                         │      │
│  │          │            │            │A:OK!到我家樓下打電話給我!        │      │
│  │          │            │            │B:馬上到!                         │      │
├─┼─────┼──────┼──────┼─────────────────┼───┤
│2 │98年11月25│戊○○（A） │甲○○（B） │A:喂!你到了喔!                    │偵2094│
│  │日17時57分│0000000000  │0000000000  │B:嗯!                             │號卷三│
│  │23秒      │            │            │A:我開門你上來!                   │第769 │
│  │          │            │            │B:好!                             │頁背面│
├─┼─────┼──────┼──────┼─────────────────┼───┤
│3 │98年12月18│戊○○（A） │甲○○（B） │A:你在哪兒!                       │      │
│  │日22時20分│0000000000  │0000000000  │B:我在基隆!                       │      │
│  │39秒      │            │            │A:你那個好了嗎?                   │      │
│  │          │            │            │B:還沒.這1.2天可能比較冷吧!       │      │
│  │          │            │            │A:好.我知道.慢慢來!               │      │
├─┼─────┼──────┼──────┼─────────────────┼───┤
│4 │98年12月24│戊○○（A） │甲○○（B） │B:我要拿錢給你阿?                 │      │
│  │日12時57分│0000000000  │0000000000  │A:好.我要下班了!                  │      │
│  │06秒      │            │            │B:拿給「尚宇」可以嗎?             │      │
│  │          │            │            │A:可以ㄚ….                       │      │
└─┴─────┴──────┴──────┴─────────────────┴───┘
【附表七】
┌─┬─────┬──────┬──────┬─────────────────┬───┐
│編│ 通聯時間 │ 發話人     │   受話人   │ 通訊監察譯文內容                 │卷證  │
│號│          │            │            │                                  │頁次  │
├─┼─────┼──────┼──────┼─────────────────┼───┤
│1 │98年10月03│乙○○（A） │老表（B）   │A：你要41還是81。                 │偵2094│
│  │日05時33分│0000000000  │0000000000  │B：跟剛剛一樣。                   │號卷三│
│  │58秒      │            │            │A：好，我先跟我老大講一下。       │第751 │
│  │          │            │            │   你最會噢我了。                 │頁背面│
│  │          │            │            │B：幹你娘我什麼時候噢你。         │      │
└─┴─────┴──────┴──────┴─────────────────┴───┘
【附表八】
┌─┬─────┬──────┬──────┬─────────────────┬───┐
│編│通聯時間  │ 發話人     │受話人      │通訊監察譯文內容                  │卷證  │
│號│          │            │            │                                  │頁次  │
├─┼─────┼──────┼──────┼─────────────────┼───┤
│1 │98年11月14│乙○○（B） │戊○○（A） │A：喂。                           │偵2094│
│  │日14時13分│0000000000  │0000000000  │B：老大，你到了沒，到林森北路那。 │號卷三│
│  │56秒      │            │            │A：幹你娘那麼遠。                 │第767 │
│  │          │            │            │                                  │頁    │
├─┼─────┼──────┼──────┼─────────────────┼───┤
│2 │98年11月14│乙○○（B） │戊○○（A） │A：喂。                           │偵2094│
│  │日14時14分│0000000000  │0000000000  │B：她要的話，我一個給她2 千2 ，我 │號卷三│
│  │53秒      │            │            │   送過去，她要3 個。             │第767 │
│  │          │            │            │A：喔。                           │頁    │
├─┼─────┼──────┼──────┼─────────────────┼───┤
│3 │98年11月14│乙○○（A） │李雅惠（B） │A：我家豪，因為我朋友車子故障，妳 │偵2094│
│  │日14時31分│（使用戊○○│0000000000  │   可以過來嗎，價格算妳便宜一點。 │號卷三│
│  │15秒      │門號00000000│            │B：那算了，我去宜蘭回來再講，我媽 │第767 │
│  │          │44）        │            │   在等我。                       │頁    │
│  │          │            │            │A：一定要在新生北路那裡嗎。       │      │
├─┼─────┼──────┼──────┼─────────────────┼───┤
│4 │98年11月14│乙○○（A） │李雅惠（B） │A：妳可以等我4 點以前，我跟我朋友 │偵2094│
│  │日14時37分│（使用戊○○│0000000000  │   趕過去。                       │號卷三│
│  │41秒      │門號00000000│            │B：快一點，我不能再拖了。         │第767 │
│  │          │44）        │            │A：好好。                         │頁    │
├─┼─────┼──────┼──────┼─────────────────┼───┤
│5 │98年11月14│乙○○（A） │李雅惠（B） │A：怎麼走。                       │偵2094│
│  │日15時47分│（使用戊○○│0000000000  │B：你走林森北路轉長春路往新生北路 │號卷三│
│  │11秒      │門號00000000│            │   走看到長春素食看板就到了。     │第767 │
│  │          │44）        │            │A：喔。                           │頁    │
├─┼─────┼──────┼──────┼─────────────────┼───┤
│6 │98年11月14│戊○○（A） │李雅惠（B） │通話前聲：家豪向承哲說- 我看到長春│偵2094│
│  │日15時50分│0000000000  │0000000000  │素食了啦。                        │號卷三│
│  │55秒      │            │            │A：長春素食這棟對不對。           │第767 │
│  │          │            │            │B：對，長春素食這棟，你走到旁邊的 │頁    │
│  │          │            │            │   翡翠花園的入口進來走A 棟，我跟 │      │
│  │          │            │            │   管理員講了，你就報你名字，講說 │      │
│  │          │            │            │   要找A 棟16樓之8 。             │      │
│  │          │            │            │A：好好。                         │      │
└─┴─────┴──────┴──────┴─────────────────┴───┘
附錄本判決論罪法條全文
毒品危害防制條例第4 條第2 項、第3 項
製造、運輸、販賣第二級毒品者，處無期徒刑或7 年以上有期徒
刑，得併科新臺幣7 百萬元以下罰金。
製造、運輸、販賣第三級毒品者，處5 年以上有期徒刑，得併科
新臺幣5 百萬元以下罰金。

司法院資訊處製作；財團法人民間司法改革基金會備份。
